【裁判字號】    89,易,272
【裁判日期】    890309
【裁判案由】    傷害等
【裁判全文】
臺灣臺北地方法院刑事判決                          八十九年度易字第二七二號
    公  訴  人  臺灣臺北地方法院檢察署檢察官
    被      告  甲○○
右列被告因家庭暴力傷害等案件，經檢察官提起公訴（八十八年度偵字第二六０九九
號），本院判決如左：
    主  文
甲○○連續損壞他人之玻璃窗，足以生損害於他人，處有期徒刑參月，如易科罰金以
參佰元折算壹日；又傷害人之身體，處有期徒刑貳月，如易科罰金以參佰元折算壹日
；應執行有期徒刑肆月，如易科罰金以參佰元折算壹日；緩刑參年，緩刑期內付保護
管束，並禁止實施家庭暴力行為，禁止對丙○○為直接、間接之騷擾、接觸。
    事  實
一、甲○○與丙○○有配偶關係，因雙方時有爭吵，丙○○乃暫居臺北縣深坑鄉○○
    村○○路十二號，即丙○○之祖父乙○○家中，詎甲○○基於概括犯意，連續於
    八十八年三月一日凌晨一時許，前往上址，要求丙○○返家被拒，甲○○心生不
    滿，乃基於普通傷害之故意，出手毆打丙○○，致丙○○受有頭皮外傷、右手外
    傷等傷害，另基於毀損故意，持鐵管敲破上址房屋玻璃窗，又基於同一毀損之概
    括犯意，於同年八月九日凌晨零時三十分許，再往上址以相同手段，敲破上址房
    屋玻璃窗，均足生損害於乙○○。
二、案經丙○○、乙○○訴由臺北縣警察局新店分局報請臺灣臺北地方法院檢察署檢
    察官偵查起訴。
    理  由
一、本件告訴人丙○○告訴被告甲○○傷害案件，雖於八十八年十一月二十六日，方
    經臺北縣警察局新店分局報請臺灣臺北地方法院檢察署檢察官開始偵查，惟丙○○實際提出告訴時間，係於八十八年八月十日十四時三十分許，在臺北縣警察局
    新店分局深坑分駐所提出告訴，有丙○○警訊筆錄附於偵查卷宗可據（見偵查卷
    宗第三頁丙○○警訊筆錄右下角所載訊問時間），其告訴尚未逾期，合先敘明。
二、訊據被告甲○○固就其毀損乙○○所有玻璃窗犯行於本院審理中坦承不諱，有本
    院審判筆錄可稽，惟矢口否認有何傷害丙○○之犯行，經查：（一）被告於本院
    審理中所為毀損犯行之自白，核與告訴人乙○○於警訊中及檢察官偵查中所指訴
    之情節相符（分見偵查卷宗第四頁乙○○警訊筆錄，同卷宗第十九頁偵查筆錄）
    ，並有告訴人乙○○於警訊中所提出之現場破損玻璃窗照片二紙，各附於偵查卷
    宗可據（見偵查卷宗第七頁正面上，及反面下），被告自白與事實相符，可以採
    信；（二）至於被告於八十八年三月一日凌晨一時許，在犯罪地點，因丙○○拒
    絕返家，因而心生不滿，乃基於普通傷害之故意，出手毆打丙○○，致告訴人丙○○受有頭皮外傷、右手外傷等傷害之事實，除據丙○○迭於警訊中，及檢察官
    偵查中均指訴明確以外（分見偵查卷宗第三頁丙○○警訊筆錄，及同卷宗第十九
    頁檢察官偵查筆錄），復有告訴人丙○○於警訊中所提出之臺北市立忠孝醫院驗
    傷診斷書一紙可查（見偵查卷宗第六頁）；（三）被告於本院審理中雖另辯稱係
    遭告訴人及其家人打傷，並未毆打告訴人丙○○云云，惟本件起因既係被告前往
    告訴人家中尋釁，又無其他證據足可認定被告係出於正當防衛而傷害告訴人，被
    告此部分之辯詞即無可採之處，縱使案發當時，雙方曾有互毆情事，亦難認為被
    告確係出於正當防衛之舉，不能採為對被告有利之認定。本件事證明確，被告毀
    損及傷害之犯行均堪以認定，應予依法論科。
三、核被告所為損壞他人所有玻璃窗之犯行，係犯刑法第三百五十四條之毀損罪，又
    其傷害他人身體之犯行，係犯同法第二百七十七條第一項之普通傷害罪。被告先
    後二次毀損犯行，時間密接，所犯構成要件相同，應依連續犯之例，論以一罪，
    並加重其刑。被告所犯前開連續毀損及傷害二罪間，不僅犯意各別，所犯構成要
    件復殊，應分論併罰之。爰審酌被告前未曾經有期徒刑以上刑之宣告，有被告之
    臺灣高等法院檢察署刑案紀錄簡覆表一份在卷可憑，本次犯罪所生危害非鉅，及
    其犯罪之動機、目的等一切情狀，量處如主文所示之刑，並諭知易科罰金之折算
    標準，以資懲惕。又被告前未曾受有期徒刑以上刑之宣告，有被告之臺灣高等法
    院檢察署刑案紀錄簡覆表一份在卷可徵，被告犯後已坦承部分犯行，足認被告經
    此教訓，應知惕勵，信無再犯之虞，本院綜合前開情形，認為被告所受本案刑之
    宣告以暫不執行為適當，著併諭知緩刑三年，以啟自新。末按，犯家庭暴力罪而
    受緩刑之宣告者，在緩刑期內應付保護管束，並得命被告於緩刑保護管束期間內
    ，遵守一定事項，家庭暴力防治法第三十條第一、二項，各有明文規定，查本件
    被告對丙○○施暴時，雙方有配偶關係，為家庭暴力防治法第三條第一款所列之
    家庭成員，被告對丙○○犯傷害罪，即屬家庭暴力防治法第二條第一項所稱之家
    庭暴力罪，本件被告雖邀緩刑之寬典，但被告於八十六年八月十二日曾對丙○○
    施暴，並經檢察官提起公訴，嗣於臺灣士林地方法院審理中，倖因丙○○撤回告
    訴，被告始獲不受理判決等事實，業經本院調取臺灣士林地方法院八十六年度易
    字第二七五三號刑事卷宗，及臺灣士林地方法院檢察署八十六年度偵字第九０九
    四號偵查卷宗均查閱明確，依照前開說明，為防止被告再對丙○○實施家庭暴力
    行為，仍應依法在緩刑內付保護管束，並命被告禁止實施家庭暴力行為，禁止對
    丙○○為直接、間接之騷擾、接觸，俾確實使被告有正確之法律觀念，並由地方
    法院檢察署之觀護人予以適當之督促。
四、公訴意旨雖以：（一）被告於八十八年三月一日凌晨一時許，及同年八月九日凌
    晨零時三十分許，實施毀損犯行時，均係「持鐵管破壞上址房屋之門窗」等語，
    惟查，偵查卷宗所附現場照片（參偵查卷宗第八頁）所示鐵門雖有多處凹陷，但
    並未破損或毀壞，其防閑及隱私之功能，並未喪失，是以應認被告除毀損現場房
    屋之玻璃窗外，尚未將該址之鐵門一併加以毀棄損壞，惟此部分依公訴意旨，與
    前開被告毀損犯行，有連續犯之裁判上一罪關係，爰不另為無罪之諭知，亦此敘
    明。
據上論斷，應依刑事訴訟法第二百九十九條第一項前段，家庭暴力防治法第三十條第
一項、第二項第一款、第三款，刑法第十一條前段、第二百七十七條第一項、第三百
五十四條、第五十一條第五款、第七十四條第一款、第四十一條，罰金罰鍰提高標準
條例第一條前段、第二條，判決如主文。
本案經檢察官戴文亮到庭執行職務
中      華      民      國    八十九    年      三      月九      日
                                      臺灣臺北地方法院刑事第六庭
                                          法  官  黃程暉
右正本證明與原本無異。
如不服本判決，應於判決送達後十日內，向本院提出上訴狀。
                                          書記官  張華瓊
中      華      民      國    八十九    年      三      月    二十四    日
附錄本案論罪科刑法條全文
刑法第二百七十七條第一項
傷害人之身體或健康者，處三年以下有期徒刑，拘役或一千元以下罰金。
刑法第三百五十四條
毀棄、損壞前二條以外之他人之物或致令不堪用，足以生損害於公眾或他人者，處二
年以下有期徒刑、拘役或五百元以下罰金。


司法院資訊處製作；財團法人民間司法改革基金會備份。
